臺灣臺中地方法院交通事件裁定　　　　 94年度交聲字第740號
原處分機關　交通部公路總局臺中區監理所
受處分人　　甲○○
上列受處分人因違反道路交通管理處罰條例案件，對於交通部公
路總局臺中區監理所民國九十四年十月二十八日所為之裁決（中
監違字第裁六○─Ｚ00000000號裁決書），聲明異議，
本院裁定如下：
    主  文
異議駁回。
    理  由
一、原處分機關略以：受處分人甲○○，駕駛之車號四四三二─
    ＥＤ號自小客車，於民國九十四年九月十六日十二時二十六
    分許，在國道三號公路快官匝道南處，因跨越槽化線進入主
    線，亦即未依規定車道行駛之違規，為國道公路警察局第七
    警察隊員警當場舉發，經掣開違規通知單移送，受處分人依
    限期提出申訴，該所經查違規屬實，遂於九十四年十月二十
    八日以中監違字第裁六○─Ｚ00000000號裁決書，
    裁處罰鍰新臺幣（下同）三千元整，並記違規點數一點，逾
    期則依裁決書處罰主文規定裁處，於法並無不合等語。
二、本件受處分人甲○○則以：當時執勤員警並無做出任何管制
    ，僅是靜止停在路肩，本人質疑警察隊員警是否共謀濫用公
    權力，以不符合處罰條例第三十三條之管制程序進行取締，
    濫開罰單，榨取錢財、漠視駕駛人人車安全；當時尾隨一部
    不時噴出臭氣的卡車之後，仍然忍到該車已快駛入高速路且
    卡車忽然駛慢，才加速超越該卡車，並非壓過槽化線，而是
    從空白三角處駛出，當時完全沒有違規意圖，且是基於安全
    防衛駕駛的動作；員警以刻意設計的方法，在靜止處停放警
    車前方站立一位奇裝異服充員來招引駕駛人注意，再用招手
    作取締動作；本人質疑第七警察隊是在玩法，根據內規法條
    設計出坑人的取締程序，讓不知情的駕駛人掉入陷阱裡，以
    不畏公權之集體暴力書生本色提出異議，爰聲明異議云云。
三、按汽車行駛於高速公路或設站管制之道路，而不遵管制之規
    定者，處汽車駕駛人三千元以上六千元以下罰鍰；汽車駕駛
    人有第三十三條者，除依原條款處罰鍰外，並予記違規點數
    一點；汽車行駛高速公路，其車道之使用，除因交通事故及
    道路施工依臨時或可移動標誌指示或公路警察指揮外，應依
    設置之交通標誌、標線或號誌之規定；汽車在行駛途中，不
    得驟然或任意變換車道；「槽化線」用以引導車輛駕駛人循
    指示之路線行駛，並「禁止跨越」；劃設於交岔路口、立體
    交岔之匝道口或其他特殊地點；違反本規則之規定，依道路
    交通管理處罰條例或其他有關法令之規定處罰。道路交通管
    理處罰條例第三十三條第一項、第六十三條第一項第一款及
    高速公路交通管制規則第八條、第十一條、第二十九條、道
    路交通標誌標線號誌設置規則第一百七十一條與違反道路交
    通管理事件統一裁罰標準表分別定有明文。
四、經查：受處分人甲○○，於上開時、地，駕駛之車號四四三
    二─ＥＤ號自小客車，因在高速公路跨越槽化線行駛，亦即
    未依規定車道行駛之違規事實，為內政部警政署國道公路警
    察局第七警察隊員警當場舉發等情，非但為受處分人於異議
    狀承認有跨越槽化線之空白三角處之情，並有受處分人親自
    簽名之原舉發機關員警舉發之違反道路交通管理事件通知單
    一紙與原處分機關之裁決書一份在案可稽。雖受處分人以上
    開情詞置辯，惟查：
(一)、道路交通管理處罰條例第三十三條所稱「汽車行駛於高速公
    路或設站管制之道路，而不遵『管制之規定』者」，係指汽
    車駕駛人行駛於高速公路，不遵守本條例、道路交通安全規
    則、道路交通標誌標線號誌設置規則或高速公路交通管制規
    則等，交通法令中有關管理及禁制之規定而言，如：汽車行
    駛高速公路，其車道之使用應依設置之交通標誌、標線之規
    定；如：禁止跨越槽化線之規定等，並非如受處分人誤解法
    令所稱之「執勤員警需做出『管制之行為』」，合先敘明。
(二)、經本院檢視卷附之資料得知：「據執勤員警稱於執行巡邏勤
    務時，於國道三號快官匝道處，親眼目睹案內車輛由匝道欲
    上國道三號往南，未依規定利用加速車道循序進入主線車道
    ，逕行跨越在劃設禁制標線之槽化線，發現受處分人車輛行
    駛中線車道，直接切入匝道入口，未依規定先駛入外側車道
    ，再循減速車道逐漸降低速率行駛之，又逕行跨越在劃設禁
    制標線之槽化線行駛進入主線車道，違規事實明確，依規定
    予以攔停（無不雅動作），並告知違規事實，依法掣單舉發
    ，並無不當；另查執勤人員及替代役男，均依規定穿著制服
    ，符合規定，有關態度傲慢乙節，經調閱當場錄音對話紀錄
    ，並無申訴人所述情形，違規屬實，請依法裁罰」等情，此
    亦有原舉發機關九十四年十月十九日之書函在卷可佐。
(三)、再者，受處分人於其異議狀及申辯書中亦自承認：「從（槽
    化線）空白三角處駛出」、「從即將進入高速道之卡車後『
    壓線駛入』」等語。本院經查亦無任何證據足資證明執勤警
    員有捏造事實或違法取締之情事，則執勤警員本其加強道路
    交通管理、維護交通秩序、確保交通安全職責所為之當場舉
    發，自應受到合法、正確而真正之推定。是受處分人確實有
    在高速公路跨越槽化線行駛，亦即未依規定車道行駛之行為
    事實，足堪認定。受處分人指摘原舉發不當，尚屬無據。從
    而，原處分機關據以援引上開規定，裁處罰鍰三千元，並記
    違規點數一點，逾期則依裁決書處罰主文規定處罰，並無不
    當，本件異議為無理由，應予駁回。
五、據上論斷，應依道路交通管理處罰條例第八十七條、道路交
    通案件處理辦法第十九條規定，裁定如主文。
中　　華　　民　　國　　94　　年　　12　　月　　20　　日
                  交通法庭  法　官  張清洲
以上正本證明與原本無異。
如不服本裁定，應於送達後五日內，向本院提出抗告狀。
                            書記官　沈筱玲
中　　華　　民　　國　　94　　年　　12　　月　　20　　日
